# 处置单一资产实体合并利润表如何列示

提问人：zxccpa 时间：2016-10-21 18:00:27
如题，原按单一资产实体进行会计处理的某房地产公司，开发并基本销售完1/2期项目，还有 3 期项目未开发。现将该公司100%股权全部退出，是否按出售资产处理？具体在利润表上如何体现？确认销售收入（尾盘、待开发土地）和成本？

回答人：chenyiwei
整体处置项目公司股权（包含未开发部分）与正常经营模式下销售开发产品还是有区别的，建议在合并报表层面按资产处置列入营业外收入（投资收益也可接受），不是营业收入。

提问人：zxccpa 时间：2016-10-24 17:08:06
谢谢！投资收益也可接受，是从实务还是从技术上来说的？

回答人：chenyiwei
应该是实务角度。从技术角度就是处置资产，营业外收支最合适。

提问人：悠扬的心 时间：2019-06-24 17:46:36
请教陈版：（ 1 ）一般情况下单一资产实体（不构成投资性房地产的不动产）的处置（100%处置）在个别报表的处理是不是按照长期股权投资的处置，处置损益计入“投资收益”，现金对价计入“收回投资收到的现金”；合并报表按照资产处置，处置损益计入“资产处置收益”，现金对价计入“处置固定资产、无形资产和其他资产所收回的现金净额”？（ 2 ）处置单一资产实体过程中发生的评估法律等必要增量费用在个别报表和合并报表是计入管理费用还是冲减处置损益？（ 3 ）如果单一资产实体符合持有待售类别的，在划分为持有待售类别时，对于项目公司持有的现金及现金等价物由于被划分为持有待售类别而相应减少的金额应当计入现金流量表的什么项目？
日后如果不再满足持有待售类别转回时而增加的现金及现金等价物金额应计入现金流量表的什么项目？

回答人：chenyiwei
1 、可以。 2 、计入管理费用。 3 、被划分为持有待售类别不会改变现金流量表中的现金及现金等价物金额，处置时才减少。

提问人：悠扬的心 时间：2019-06-24 22:44:20
感谢陈版回复，关于 5 楼的问题进一步请教： 问题（ 2 ）处置单一资产实体过程中发生的支出冲减处置损益的情形是否仅限于税费和清理费用？评估法律等咨询费用不做冲减处置损益的原因理解为不属于增量费用？ 问题（ 3 ）：我在搜索本版的类似问题时，看到您曾在其他帖子 3 楼和 5 楼的点评似乎是赞同“子公司划分为持有待售类别时，将子公司的现金及现金等价物一并划分为持有待售资产”（该帖的地址http://bbs.esnai.com/thread-5096662-1-1.html），请问我的理解是否有误？

回答人：chenyiwei
1 、是。 2 、“将子公司的现金及现金等价物一并划分为持有待售资产”不意味着在现金流量表中不将其作为现金及现金等价物。